【裁判字號】    95,訴,3638
【裁判日期】    951208
【裁判案由】    毒品危害防制條例
【裁判全文】
臺灣高雄地方法院刑事判決              95年度訴字第3638號
公  訴  人  臺灣高雄地方法院檢察署檢察官
被      告  乙○○
上列被告因毒品危害防制條例案件，經檢察官提起公訴（95年度
毒偵字第7190號），及移送併辦（95年度毒偵字第7719號），被
告於本院準備程序進行中，就被訴事實為有罪之陳述，經本院告
知簡式審判程序意旨，並聽取公訴人及被告之意見後，合議裁定
由受命法官獨任進行簡式審判程序審理，本院判決如下：
    主  文
乙○○施用第一級毒品，累犯，處有期徒刑柒月，扣案之第一級
毒品海洛因壹包（驗前淨重零點零壹肆公克，驗後淨重零點零零
伍），沒收銷燬之。
    事  實
一、乙○○前於民國88年間，因施用毒品案件，經臺灣高雄地方
    法院以88年毒聲字第6118號、第7310號裁定送觀察、勒戒後
    ，認有繼續施用毒品之傾向，又以88年度毒聲字第6514號裁
    定令入戒治處所施以強制戒治1年，於91年2月20日因強制戒
    治期滿釋放出所，經台灣高雄地方法院檢察署檢察官於91年
    3月14日，以91年度戒毒偵字第269號為不起訴處分確定。復
    因連續施用第一、二級毒品罪，經本院於92年8 月28日以92
    年度訴字第1229號分別判處有期徒刑8月及5月，應執行有期
    徒刑1年確定，甫於95年4月12日因假釋付保護管束期滿視為
    徒刑執行完畢，並另由本院以91年度毒聲字第6363號裁定令
    入戒治處所施以強制戒治1年，而於92年6月2日因法律修正
    停止其處分，視為執行完畢出所。詎猶不知悔改，復基於施
    用第一級毒品海洛因之犯意，於前開強制戒治執行完畢後5
    年內之95年8月16日晚上7時30分許，在高雄縣鳳山市鳳山公
    園內，以海洛因摻水、注射針筒注射之方式，施用第一級毒
    品海洛因1次。嗣於同日晚上7時40分許，在高雄縣鳳山市○
    ○路3 號前，因騎乘機車未戴安全帽遭警攔檢盤查，一時心
    虛，欲將其非法持有之海洛因1 包丟棄時，為警發覺而當場
    查獲，並扣得上開毒品海洛因1包（驗前淨重0.014公克，驗
    後淨重0.005公克），而查知上情。
二、案經高雄縣政府警察局移請臺灣高雄地方法院檢察署檢察官
    偵查起訴及移送併辦。
    理  由
一、按本件被告乙○○所犯係死刑、無期徒刑、最輕本刑為3年
    以上有期徒刑以外之罪，其於準備程序就前揭被訴事實為有
    罪之陳述，經受命法官告知簡式審判程序之旨，並聽取其與
    公訴人之意見後，本院認無不得或不宜改依簡式審判程序進
    行之處，爰依刑事訴訟法第273條之1第1項、第284條之1，
    裁定本件由受命法官獨任進行簡式審判程序，合先敘明。
二、上揭事實，業據被告乙○○於本院調查、審理時供認不諱，
    且被告經警查獲之時所採集之尿液，經送請臺灣檢驗科技股
    份有限公司濫用藥物實驗室高雄所檢驗之結果，確呈嗎啡之
    陽性反應，有臺灣檢驗科技股份有限公司濫用藥物實驗室高
    雄所濫用藥物尿液KＺ000000000000號檢驗報告在卷足憑。而
    扣案之毒品海洛因1 包，經送高雄市立凱旋醫院檢驗之結果
    ，確呈海洛因陽性反應，有該院濫用藥物成品檢驗鑑定書95
    年9 月19日高市凱醫驗字第2411號檢驗鑑定書附卷可稽，此
    外復有照片、扣押物品目錄表、尿液採集編號對照表等在卷
    足憑，足認被告之自白與事實相符。
三、又被告前於88年間，因施用毒品案件，經本院以88年毒聲字
    第6118號、第7310號裁定送觀察、勒戒後，認有繼續施用毒
    品之傾向，又以88年度毒聲字第6514號裁定令入戒治處所施
    以強制戒治1年，於91年2月20日因強制戒治期滿釋放出所，
    經台灣高雄地方法院檢察署檢察官於91年3月14日，以91 年
    度戒毒偵字第269 號為不起訴處分確定。復因連續施用第一
    、二級毒品，經本院以91年度毒聲字第6363號裁定令入戒治
    處所施以強制戒治1 年，而於92年6月2日因法律修正停止其
    處分視為執行完畢出所等情，有臺灣高等法院被告前案紀錄
    表、臺灣高雄地方法院檢察署檢察官91年度戒毒偵字第269
    號不起訴處分書、該署刑案資料查註紀錄表附卷可查，故本
    件被告於強制戒治執行完畢釋放後5 年內再犯施用毒品之罪
    ，本件事證明確，被告上揭施用第一級毒品海洛因之犯行洵
    堪認定，應予依法論科。
四、按海洛因係屬毒品危害防制條例第2條第2項第1 款所稱之第
    一級毒品，依法不得施用、持有。核被告所為，係犯毒品危
    害防制條例第10條第1項之施用第1級毒品罪。其持有海洛因
    後，進而施用，其持有之低度行為應被其施用之高度行為所
    吸收，不另論罪。又被告前因連續施用第一、二級毒品罪，
    經本院於92年8 月28日以92年度訴字第1229號分別判處有期
    徒刑8月及5月，應執行有期徒刑1 年確定，甫於95年4 月12
    日因假釋付保護管束期滿視為徒刑執行完畢一節，有台灣高
    雄地方法院檢察署刑案資料查註紀錄表及台灣高等法院被告
    前案紀錄表可按，其於有期徒刑執行完畢後5 年以內因故意
    再犯本件有期徒刑以上之罪，為累犯，應依刑法第47條第1
    項規定論以累犯並加重其刑。
五、爰審酌被告前因施用毒品，經強制戒治、論罪科刑後，仍未
    戒絕毒品，再犯本件施用毒品之罪，顯見其戒除毒癮之意志
    薄弱，惡習未改，惟念及施用毒品乃戕害自己身心之行為，
    尚未損及他人，且其犯後坦認犯行，態度良好、犯罪動機、
    目的、犯罪行為人生活狀況等一切情狀，量處如主文所示之
    刑，以資懲儆。至扣案之海洛因1包（驗前淨重0.014公克，
    驗後淨重0.005 公克），確係第一級毒品，業如前述，不問
    屬於犯人否，應依毒品危害防制條例第18條第1 項前段規定
    ，宣告沒收銷燬之。
六、據上論斷，應依刑事訴訟法第273 條之1 第1 項、第299 條
    第1項前段，毒品危害防制條例第10條第1項、第18條第1項
    前段，刑法第11條、第47條第1項規定，判決如主文。
七、本案經檢察官甲○○到庭執行職務。
中    華    民    國    95    年    12    月    8    日
                    刑事第十一庭法  官   吳金芳
以上正本證明與原本無異。
如不服本判決，應於送達後10日內，向本院提出上訴狀。
中    華    民    國    95    年    12    月    13    日
                                書記官    劉音利
附錄本案論罪科刑法條：
毒品危害防制條例第10條第1項：
施用第一級毒品者，處6月以上5年以下有期徒刑。


司法院資訊處製作；財團法人民間司法改革基金會備份。
